【裁判字號】    98,審易,1261
【裁判日期】    980707
【裁判案由】    妨害自由等
【裁判全文】
臺灣高雄地方法院刑事判決            98年度審易字第1261號
公  訴  人  臺灣高雄地方法院檢察署檢察官
被      告  乙○○
上列被告因妨害自由等案件，經檢察官提起公訴（98年度偵字第
12217 號），嗣因被告就被訴事實為有罪之陳述，經本院裁定依
簡式審判程序審理，判決如下：
    主  文
乙○○無故侵入他人建築物，累犯，處拘役伍拾日，如易科罰金
，以新臺幣壹仟元折算壹日。又失火燒燬傢俱、裝潢等物品，致
生公共危險，處拘役肆拾日，如易科罰金，以新臺幣壹仟元折算
壹日。應執行拘役捌拾日，如易科罰金，以新臺幣壹仟元折算壹
日。
    事 實 及 理 由
一、本件被告乙○○所犯為死刑、無期徒刑或最輕本刑為3 年以
    上有期徒刑以外之罪，其於準備程序中就被訴事實為有罪之
    陳述，經法官告知簡式審判程序之旨，並聽取公訴人之意見
    後，依刑事訴訟法第273 條之1 第1 項規定，裁定行簡式審
    判程序，合先敘明。
二、犯罪事實：
    乙○○前於民國85年間因竊盜、搶奪、懲治盜匪條例等案件
    ，經本院判處應執行有期徒刑8 年10月確定，於89年3 月24
    日假釋出監，又因竊盜案件經本院判處有期徒刑6 月確定，
    嗣經撤銷假釋，二徒刑接續執行，復經減刑後，於96年8 月
    30日執行完畢。詎其因無業且無固定住所，遂於97年間，基
    於無故侵入他人建築物之犯意，未經孫至琪之同意，接續無
    故侵入孫至琪所有然是時無人居住，位於高雄市前金區○○
    ○路124 號3 樓之建築物內，並滯留該處至98年4 月16日止
    。嗣於98年4 月16日10時許，乙○○應注意點燃蠟燭時，須
    讓火源遠離易燃物、助燃物，以免引起火災，而依其智識能
    力，並無不能注意之情事，竟疏未注意，而在上開建築物內
    點燃蠟燭輔助照明後即入睡，且未清空蠟燭附近之易然物，
    致於睡覺翻身時撞倒蠟燭，而引燃蠟燭附近之物品，並造成
    建築物內客廳、房間及餐廳之傢具、裝潢均遭燒毀，致生公
    共危險。嗣經民眾向消防隊報案，消防隊員即時到場滅火，
    始未釀成巨災。後經警方到場處理時，因乙○○頭髮、衣服
    均有遭火燃痕跡，旋即為警當場逮捕，並扣得強力膠1 包，
    始知上情。
三、上開事實業據被告乙○○於警、偵訊、本院審理時自白不諱
    ，核與告訴代理人甲○○於警詢之指述、證人即上址4 樓房
    屋所有人朱迺輝、證人即上址1 、2 樓房屋有人林全輝、證
    人即在場之詹益懸、郭穎銘於警詢中之證述相符，並有現場
    照片13幀、扣押物品目錄表、高雄市政府消防局火災原因調
    查鑑定書暨現場照片46幀等在卷為證。綜上，被告自白應堪
    採信，本件事證明確，被告犯行堪以認定。
四、按告訴得委任代理人行之，刑事訴訟法第236 條之1 定有明
    文。查本件被害人孫至琪委任甲○○為告訴代理人提出告訴
    ，此有委託書1 份在卷可稽，則本件關於侵入住宅部分之告
    訴屬合法，合先敘明。另查本件房屋自88年起即無人居住其
    內，僅留有部份傢俱、衣物等，業據告訴代理人甲○○於警
    詢時陳明在卷，應非屬住宅，而為建築物。是核被告乙○○
    所為，係犯刑法第306 條之無故侵入建築物罪及同法第175
    條第3 項之失火燒燬傢俱、裝潢等物品，致生公共危險罪。
    起訴書認被告係犯刑法第306 條第1 項侵入住宅罪，容有誤
    會，惟因起訴法條同一，自無庸變更起訴法條。被告所犯上
    開2 罪間，犯意各別，行為互殊，應予分論併罰。被告基於
    同一侵入建築物之犯意，自97年間至98年4 月16日為警查獲
    時止，接續侵入他人之建築物，侵害同一被害人之財產法益
    ，且在時間之差距上難以強行分開，應視為數個舉動之接續
    施行，而論以包括一行為之接續犯。又被告有前開所載之犯
    罪紀錄及執行情形，此有臺灣高等法院被告前案紀錄表1 份
    在卷可按，其於前開有期徒刑執行完畢後，5 年內再故意犯
    本件有期徒刑以上之罪 (侵入建築物部分)， 為累犯，應依
    法就該侵入建築物之犯行加重其刑。爰審酌被告無故侵入被
    害人住處，復因失火燒燬被害人之財物，侵害他人財產法益
    ，所為實有不該。惟念其犯後已坦承犯行，態度尚可，告訴
    代理人亦表明不追究之意，及其犯罪動機、手段、目的及所
    生損害等一切情狀，分別量處如主文所示之刑，併諭知易科
    罰金之折算標準，並定應執行之刑，及其易科罰金之折算標
    準。又扣案之強力膠1 個，因與本案無關，爰不予宣告沒收
    ，附此敘明。
五、據上論斷，應依刑事訴訟法第273 條之1 第1 項、第299 條
    第1 項前段、第310 條之2 、第454 條第1 項、刑法第306
    條第1 項、第175 條第3 項、第47條第1 項、第41條第1 項
    前段、第51條第6 款、刑法施行法第1 條之1 ，判決如主文
    。
本案經檢察官王朝弘到庭執行職務。
中    華    民    國    98    年    7     月    7     日
                  刑事第十庭    法  官  李淑惠
以上正本證明與原本無異。
如不服本判決，應於判決送達之日起10日內向本院提出上訴書狀
。
中    華    民    國    98    年    7     月    7     日
                                書記官  王淑娟
附錄本判決論罪科刑之法條
中華民國刑法第175條
放火燒燬前二條以外之他人所有物，致生公共危險者，處1 年以
上7 年以下有期徒刑。
放火燒燬前二條以外之自己所有物，致生公共危險者，處3 年以
下有期徒刑。
失火燒燬前二條以外之物，致生公共危險者，處拘役或3 百元以
下罰金。
中華民國刑法第306條
無故侵入他人住宅、建築物或附連圍繞之土地或船艦者，處1 年
以下有期徒刑、拘役或3 百元以下罰金。
無故隱匿其內，或受退去之要求而仍留滯者，亦同。


司法院資訊處製作；財團法人民間司法改革基金會備份。
